臺灣臺中地方法院刑事判決
111年度交訴字第104號
公  訴  人  臺灣臺中地方檢察署檢察官
被      告  葉柏森


上列被告因過失致死案件，經檢察官提起公訴（111年度偵字第9
054號），被告於準備程序就被訴事實為有罪之陳述，本院合議
庭裁定由受命法官獨任逕行簡式審判程序，並判決如下：
    主  文
葉柏森因過失致人於死，處有期徒刑陸月，如易科罰金，以新臺
幣壹仟元折算壹日。
    事  實
一、葉柏森於民國110年9月24日4時55分許，駕駛車牌號碼000-0
    0號自用大貨車(該車係和興環保工程有限公司所有之垃圾車
    )，沿臺中市東區精武東路由東往西方向行駛，途經臺中市
    東區精武東路與東英路之交岔路口時，本應注意汽車行駛至
    交岔路口時，轉彎車應讓直行車先行，而依當時天候晴、夜
    間有照明、柏油路面乾燥、無缺陷、無障礙物及視距其他等
    情，客觀上並無不能注意之情事，竟疏未注意及此，貿然左
    轉至東英路，適有姚香華騎乘車牌號碼000-000號普通重型
    機車沿精武東路由西往東方向行駛，亦疏未注意車前狀況並
    隨時採取必要之安全措施，而貿然直行，2車因此發生碰撞
    ，致姚香華人車倒地，因而受有頭部外傷併左側臉部挫傷及
    撕裂傷併左側頂骨、顳骨、蝶骨及枕骨併顱底骨折併雙側顱
    內出血及氣腦、胸壁挫傷併右側第二、五根及左側第四至六
    根肋骨骨折、左側顏面挫傷併顴骨及雙側上頷竇骨折等傷害
    ，經送醫後仍於110年9 月24日15 時6分許因休克死亡。葉
    柏森於肇事後於有偵查犯罪權限之員警尚未發覺其為肇事者
    前，在處理人員前往現場處理時在場，並當場承認為肇事人
    ，而自首接受裁判。
二、案經葉柏森自首、姚香華之子女姚炳宏、姚佩廷告訴暨臺灣
    臺中地方檢察署檢察官據報相驗後自動檢舉偵查起訴。
    理  由
一、本件被告葉柏森所犯係死刑、無期徒刑、最輕本刑為3 年以
    上有期徒刑以外之罪，其於準備程序中就被訴事實為有罪之
    陳述，經告知簡式審判程序之旨，並聽取當事人之意見後，
    本院合議庭認為適宜行簡式審判程序，爰依刑事訴訟法第27
    3 條之1 第1 項規定裁定由受命法官獨任進行簡式審判程序
    。又簡式審判程序之證據調查，依刑事訴訟法第273 條之2
    規定，不受同法第159 條第1 項審判外陳述排除之限制，故
    卷內所列之各項證據，自得作為證據，先予敘明。
二、上揭犯罪事實，業據被告坦承不諱，並有國軍臺中總醫院附
    設民眾診療服務處診斷證明書、道路交通事故現場圖、道路
    交通事故調查報告表㈠、㈡、臺中市政府警察局交通事故補充
    資料表、臺中市政府警察局道路交通事故初步分析研判表、
    臺中市政府警察局道路交通事故肇事人自首情形紀錄表、車
    輛時速軌跡圖各1份、證號查詢汽機車駕駛人資料、車輛詳
    細資料報表2份、現場照片44張附卷可稽，足徵被告自白與
    事實相符，堪以採信。又被害人姚香華因本案車禍致受有頭
    部外傷併左側臉部挫傷及撕裂傷併左側頂骨、顳骨、蝶骨及
    枕骨併顱底骨折併雙側顱內出血及氣腦、胸壁挫傷併右側第
    二、五根及左側第四至六根肋骨骨折、左側顏面挫傷併顴骨
    及雙側上頷竇骨折等傷害，經送醫後仍於110年9 月24日15 
    時6分許因休克死亡等情，亦有國軍臺中總醫院附設民眾診
    療服務處診斷證明書1 份在卷可參，並經臺灣臺中地方檢察
    署檢察官督同檢驗員相驗屬實，此情有該署檢察官相驗筆錄
    、相驗屍體證明書、檢驗報告書各1 份在卷可稽。另按汽車
    行駛至交岔路口，轉彎車應讓直行車先行，道路交通安全規
    則第102條第1項第7款訂有明文。查被告為領有職業大貨車
    駕駛執照之駕駛人，經被告於警詢時自白甚詳且有前開道路
    交通事故調查報告表㈡及證號查詢汽車駕駛人各1 份在卷可
    憑，對於前揭規定理應知之甚詳。而依道路交通事故調查報
    告表㈠所載，本件車禍發生當時天候晴、夜間有照明、路面
    乾燥、無缺陷、無障礙物、視距良好，並無不能注意之情事
    ，被告竟疏未注意而貿然轉彎，致與被害人騎乘之前開機車
    碰撞，被害人因而受傷死亡，足證被告之駕車行為，顯有過
    失，而本件經送請臺中市車輛行車事故鑑定委員會鑑定，亦
    同此認，復送臺中市車輛行車事故鑑定覆議委員會覆議，仍
    維持原鑑定意見，此節有中市車鑑0000000案鑑定意見書、
    臺中市交通事件裁決處函附覆議字第0000000案覆議意見書
    各1份在卷可參。再如上開相驗所見，被害人確因本案車禍
    受有前述傷害，經送醫急救後仍不治死亡，則被告過失駕車
    肇事行為與被害人之死亡結果間，具有相當因果關係，是被
    告之犯行堪以認定，應予論罪科刑。
三、論罪科刑：
  ㈠核被告所為，係犯刑法第276 條第1 項之過失致人於死罪。
  ㈡被告肇事後，在未經有偵查犯罪職權機關或公務員發覺其為
    肇事人之前，在處理人員前往現場處理時在場，並當場承認
    為肇事人等情，有臺中市政府警察局道路交通事故肇事人自
    首情形紀錄表1 份在卷可參，核符自首要件，且其於警詢、
    偵訊及本院時均坦承犯行，顯見其真誠悔悟，爰依刑法第62
    條前段之規定減輕其刑。
  ㈢爰審酌被告：除本案外，並無其他前案紀錄，此有臺灣高等
    法院被告前科紀錄表1 份在卷足憑，素行尚可；其駕駛大貨
    車，更應謹慎小心，竟因有上述過失而造成被害人死亡之結
    果，實有不該；被害人家屬之精神、心理所受嚴重創傷，內
    心之悲痛、遺憾，經久難以平息、彌補；犯後坦承犯行之態
    度；迄今未與被害人家屬達成調解，彌補其所造成之損害；
    學歷為國中畢業、現為臨時工、經濟狀況勉持之智識程度及
    生活狀況等一切情狀，量處如主文所示之刑，並諭知如主文
    所示易科罰金之折算標準。
據上論斷，應依刑事訴訟法第273 條之1 第1 項、第299 條第1
項前段，刑法第276 條第1項、第62條前段、第41條第1 項前段
，刑法施行法第1 條之1 ，判決如主文。
本案經檢察官黃雅鈴提起公訴，檢察官郭逵到庭執行職務。
中　　華　　民　　國　　111 　年　　8 　　月　　22　　日
                  刑事第十九庭  法  官  林雷安
以上正本證明與原本無異。
如不服本判決應於收受判決後20日內向本院提出上訴書狀，並應
敘述具體理由；其未敘述上訴理由者，應於上訴期間屆滿後20日
內向本院補提理由書（均須按他造當事人之人數附繕本）「切勿
逕送上級法院」。
告訴人或被害人如不服判決，應備理由具狀向檢察官請求上訴，
上訴期間之計算，以檢察官收受判決正本之日起算。
                                書記官  黃英寬
中　　華　　民　　國　　111 　年　　8 　　月　　22　　日
附錄論罪科刑法條
中華民國刑法第276條
因過失致人於死者，處5年以下有期徒刑、拘役或50萬元以下罰
金。